# [请教陈版主] 长期股权投资减值的问题

提问人：布林 时间：2019-03-28 16:49:25
陈版主：
您好，我们在年报审计过程中遇到一家企业 A，其中一家控股子公司B，B 的股权是新设取得（长投是 180 万）。
现在控股子公司 B 单体报表的净资产是-220万（归属于母公司净资产是-200 万），那么在母公司 A 的单体报表中长投 180 万就要全部提减值。
中看到如下描述：
“理论上说，因为在合并抵销之后，对子公司的长期股权投资已经不存在，因此相应的长期股权投资减值准备也应当冲回，或者转为合并报表中针对该子公司的各项资产、负债和商誉的减值准备。
1.如果该子公司个别报表上已经足额提取了各项资产减值准备，则母公司所提取的长期股权投资减值准备与之重复，在合并报表时应当冲回。
2.如果该子公司个别报表上尚未足额提取各项资产减值准备，则母公司所提取的长期股权投资减值准备应当转为合并报表层面对该子公司的各项资产（尤其是非流动资产）的减值准备。”
“已经足额提取了各项资产减值准备” 这个该要怎么认定？是否需要通过评估报告的方式佐证？但是考虑到净资产已经是负值，如果有评估报告的话，是否有必要呢?
跪谢陈版主解答！！

回答人：chenyiwei
个别报表层面长期股权投资减值到零为止，但合并报表层面可能需要进一步确认子公司的超额亏损，所以在合并报表层面应按照资产减值准则规定对子公司的相关资产组进行减值测试和计提减值准备，这与个别报表层面已将长期股权投资全额计提减值准备无关。